# 追问，请教陈版重要性

提问人：wangjingquan 时间：2020-05-06 22:34:26
您上次说到：认定层次重要性水平和实际执行的重要性水平都主要是用于确定审计测试的起点和认定关键项目（即必须测试的key item）。
评价错报对财务报表影响的主要性（单独或汇总）包括定性和定量两方面的指标，其中定量的主要指标之一就是财务报表整体重要性水平，特别是针对影响净利润和净资产的错报（但注意不是唯一的判断标准，尤其是当重要性水平是基于税前利润之外的其他财务指标计算确定时）。对于不影响净资产和净利润的重分类错报的容忍度可能还要高些。
我还有些不太明白： 1 、实际执行审计中，有一个明显微小错报临界值，那么是不是只要超过这个值的都要进行审计测试？那么还定一个认定层次重要性水平是为什么呢？ 2 、既然说认定层次重要性水平是审计测试的起点，也就是说这个重要性水平就把检查的金额范围确定了，那么实际执行重要性水平又具体起到什么作用？
谢谢

回答人：chenyiwei
1 、“明显微小错报临界值”不是用于确定审计测试范围的，而是用于判断是否需将未更正错报纳入“未更正错报汇总表”的。金额小于该临界值的错报，被默认为无论单独还是汇总起来对被审计财务报表都不会产生重大影响。
2 、不同事务所的审计方法论（audit methodology）体系存在一定区别，但一般认为认定层次重要性水平是针对特殊交易或事项的，即针对其运用报表整体层面重要性水平可能会过高而不恰当。一般情况下，确定审计起点的参考依据还是实际执行重要性水平更为常见。